【裁判字號】    96,上易,2692
【裁判日期】    970227
【裁判案由】    竊佔等
【裁判全文】
臺灣高等法院刑事判決                96年度上易字第2692號
上  訴  人
即  被  告  乙○○
            甲○○
上列上訴人因竊佔等案件，不服台灣基隆地方法院九十六年度易
字第二九三號，中華民國九十六年九月十九日第一審判決（起訴
案號：台灣基隆地方法院檢察署九十五年度偵字第三一五九號）
，提起上訴，本院判決如下：
    主  文
原判決撤銷。
乙○○、甲○○共同意圖為自己不法之利益，而竊佔他人之不動
產，各處有期徒刑拾月，均減為有期徒刑伍月，如易科罰金，均
以銀元佰元即新臺幣玖佰元折算壹日。乙○○緩刑參年。
    事  實
一、緣邱垂政、邱郭素娥向保證責任基隆市第二信用合作社（以
    下簡稱基隆二信）貸款新台幣（下同）一千萬元，於民國九
    十二年十月間起，未按期繳納本息，嗣更無法清償貸款債務
    ，基隆二信遂於九十三年三月十六日，就擔保前揭貸款而設
    定本金最高限額抵押權之門牌號碼「基隆市○○○路四十七
    巷七號（建號四○一）」之一樓範圍暨其增建部分（建號三
    八三二）、門牌號碼「基隆市○○○路四十五號二樓（建號
    三五八一）」之二樓範圍暨其增建部分（建號三八二九）、
    門牌號碼「基隆市○○○路四十五號三樓（建號三五八二）
    」之三樓範圍暨其增建部分（建號三八三○），向台灣基隆
    地方法院聲請強制執行，經台灣基隆地方法院民事執行處以
    九十三年度執字第二一七八號分案受理暨依法查封、鑑價，
    而就上開二、三樓範圍（均包括其增建部分）劃訂為「甲標
    」、就一樓範圍（包括增建部分）劃訂為「乙標」，於同一
    拍賣程序中，分別標價合併拍賣。而甲、乙兩標經併付公告
    拍賣結果，「乙標」由邱垂政之故舊即乙○○、甲○○母女
    於九十三年十二月十四日第二次拍賣，以三百九十六萬元拍
    定取得；「甲標」則因三次減價拍賣及特別變價拍賣均無人
    到場應買，致依法視為撤回，台灣基隆地方法院民事執行處
    於九十四年七月二十六日，以九十三年執勤字第二一八七號
    函，囑託地政機關塗銷「甲標」範圍之查封登記。
二、乙○○、甲○○明知其二人因上開拍賣所取得者，僅乙標範
    圍所及之門牌號碼「基隆市○○○路四十七巷七號（建號四
    ○一）」之一樓範圍暨其增建部分（建號三八三二），猶萌
    生共同為自己不法利益之意圖暨違背查封效力以竊佔他人不
    動產之犯意聯絡，於台灣基隆地方法院民事執行處以九十四
    年七月二十六日九十三年度執勤字第二一八七號函囑託塗銷
    甲標不動產之查封登記以前，自九十四年一月間起，陸續鳩
    工，打通用以阻隔「乙標」範圍所及之「建號四○一」建物
    （一樓經編列門牌號碼之部分）」與「甲標」範圍所及之「
    建號三八二九建物（二樓之增建部分）」間之樓層板面（「
    建號三八二九建物」係坐落在「建號四○一建物」之上），
    由「建號四○一建物」興建樓梯以直抵與其本無互通之「建
    號三八二九建物」，及擅自封死「甲標」範圍所及之「建號
    三五八一建物（二樓經編列門牌號碼之部分）」與「建號三
    八二九建物（二樓之增建部分）」間之互通門扇，排除邱垂
    政、邱郭素娥對「建號三八二九建物」之支配管領，迄九十
    四年四月竣工，違背台灣基隆地方法院就「甲標」範圍查封
    之效力，達二人共同竊佔「建號三八二九建物」供己用益之
    目的。嗣基隆二信於九十四年八月十八日，又就「甲標」範
    圍之不動產聲請強制執行，台灣基隆地方法院民事執行處以
    九十四年度執字第五九四五號分案受理暨循序踐行「甲標」
    之查封、鑑價、公告拍賣程序，於九十五年六月十四日，由
    黃已開、黃麗華以六百五十一萬八千元拍定（九十五年六月
    二十六日取得不動產權利移轉證書），黃已開於九十五年六
    月十五日前往甲標現場查看，發現「建號三八二九建物（二
    樓之增建部分）」堆放磚塊、水泥等建材，始悉上情。
三、案經丙○○提出告發由基隆市警察局第一分局移送台灣基隆
    地方法院檢察署檢察官偵查起訴。
    理  由
一、訊據被告乙○○、甲○○均以欠缺主觀犯意而否認犯罪，被
    告乙○○辯稱：「…當初樓上的瓦斯、水電都是…共用，我
    不知道那是四十五號的…」（九十六年十二月三日本院準備
    程序筆錄第三頁）、「…當初各樓層水、電、瓦斯使用人均
    為同一個老闆，後來老闆跑了，我標到四十七號一樓房屋，
    要將瓦斯、電錶等隔開，所以我才會挖那個洞…」（九十七
    年一月三十一日本院審判筆錄第六頁），被告甲○○辯稱：
    「…沒有竊佔的意思，有爭議的房屋，在地籍圖是坐落於四
    十七巷七號二樓，法院的法拍是在四十五號二樓的增建，因
    為是鐵皮屋，所以我們才會誤認…」（九十六年十二月三日
    本院準備程序筆錄第二頁）、「…我沒有看到封條…封條是
    在另外的路口，不是我們進出的路口…」（九十七年一月三
    十一日本院審判筆錄第六頁）等語。
二、經查：
  (一)邱垂政、邱郭素娥以門牌號碼「基隆市○○○路四十七巷七
    號（建號四○一）」之一樓範圍暨其增建部分（建號三八三
    二）、門牌號碼「基隆市○○○路四十五號二樓（建號三五
    八一）」之二樓範圍暨其增建部分（建號三八二九）、門牌
    號碼「基隆市○○○路四十五號三樓（建號三五八二）」之
    三樓範圍暨其增建部分（建號三八三○），先後設定本金最
    高限額抵押權一千七百萬元、一千三百萬元，向基隆二信貸
    款，九十二年十二月一日起，邱垂政、邱郭素娥未按期繳付
    本息，且無能力清償貸款，基隆二信於九十三年三月十六日
    ，向台灣基隆地方法院聲請對上開設定抵押權之不動產強制
    執行，經台灣基隆地方法院民事執行處以九十三年度執字第
    二一七八號分案受理暨依法查封、鑑價，而就上開二、三樓
    範圍（均包括其增建部分）劃訂為「甲標」、就一樓範圍（
    包括增建部分）劃訂為「乙標」，於同一拍賣程序中，分別
    標價合併拍賣。被告乙○○、甲○○於九十三年十二月十四
    日第二次拍賣，以三百九十六萬元拍定取得「乙標」；「甲
    標」則因三次減價拍賣及特別變價拍賣均無人到場應買依法
    視為撤回，台灣基隆地方法院民事執行處於九十四年七月二
    十六日，以九十三年執勤字第二一八七號函，囑託地政機關
    塗銷「甲標」範圍之查封登記；嗣於九十四年八月十八日，
    基隆二信又就「甲標」範圍之不動產聲請強制執行，台灣基
    隆地方法院民事執行處以九十四年度執字第五九四五號分案
    受理暨循序踐行「甲標」之查封、鑑價、公告拍賣程序，於
    九十五年六月十四日，由丙○○、黃麗華以六百五十一萬八
    千元拍定，並於九十五年六月二十六日取得不動產權利移轉
    證書各情，有九十三年三月五日民事聲請強制執行狀、台灣
    基隆地方法院九十三年度拍字第三十三號民事裁定、他項權
    利證明書及設定契約書借據、授信約定書、增補契約、授信
    案件更改事項簽呈、建物登記謄本及土地登記謄本、台灣基
    隆地方法院民事執行處九十三年五月二十五日基院雅九十三
    執勤字第二一八七號通知、九十三年十一月十六日拍賣不動
    產筆錄（第一次拍賣）、九十三年十二月十四日拍賣不動產
    筆錄（第二次拍賣）、九十四年一月十一日不動產拍賣筆錄
    （第三次拍賣）、台灣基隆地方法院九十四年一月十一日基
    院慧九十三執勤字第二一八七號公告、拍賣不動產筆錄（特
    別變價拍賣）、台灣基隆地方法院九十四年七月二十六日基
    院慧十三執勤字第二一八七號囑託塗查封登記書（台灣基隆
    地方法院九十三年度執字第二一八七號卷第四頁至第三十頁
    、第二二六頁至第二二九頁、第三三三頁、第三八七頁、第
    三八八頁、第四一五頁至第四一七頁、第五六八頁、第五七
    四頁、第五七五頁）、九十四年八月十八日聲請民事強制執
    行狀、拍賣不動產筆錄、台灣基隆地方法院九十五年六月二
    十日基院生九十四執儉字第五九四五號不動產權利移轉證書
    （稿）、送達證書回證（台灣基隆地方法院九十四年度執字
    第五九四五號民事執行卷第三頁至第十七頁、第九十二頁、
    第九十八頁反面、第九十九頁、第一○一頁反面至第一○二
    頁）在卷可稽。
  (二)而被告乙○○、甲○○於九十三年十二月十四日第二次拍賣
    ，以三百九十六萬元拍定取得「乙標」後，自九十四年一月
    間起，陸續鳩工，打通用以阻隔「乙標」範圍所及之「建號
    四○一建物」與「甲標」範圍所及之「建號三八二九建物（
    即二樓之增建部分）」間之樓層板面，由「建號四○一建物
    」興建樓梯以直抵與其本無互通之「建號三八二九建物」，
    及擅自封死「甲標」範圍所及之「建號三五八一建物（即業
    經編列門牌號碼『基隆市○○○路四十五號二樓』之二樓範
    圍）」與「建號三八二九建物」間之互通門扇，俾排除第三
    人對「建號三八二九建物」之支配管領，迄九十四年四月竣
    工，此亦經被告乙○○、甲○○供承在卷，並經「甲標」拍
    定人即證人丙○○證述明確，且有事發後之現場照片二十六
    紙（九十五年度偵字第三一五九號卷第十六頁第十九頁、第
    六十九頁至第七十八頁）附卷可佐。由於被告乙○○、甲○○既僅拍定取得「乙標」範圍，二人所得使用、收益、處分
    之權限，當亦無從擴及「甲標」所在；雖「甲標」業經台灣
    基隆地方法院民事執行處囑託地政機關辦理查封登記，惟於
    其所有權經移轉以前，「甲標」仍為案外人邱垂政、邱郭素
    娥所有，對被告乙○○、甲○○而言，「甲標」即屬「他人
    之不動產」；被告乙○○、甲○○於台灣基隆地方法院民事
    執行處以九十四年七月二十六日九十三年度執勤字第二一八
    七號函囑託塗銷「甲標」不動產之查封登記以前，自九十四
    年一月間起，陸續鳩工，打通用以阻隔「建號四○一建物」
    與「建號三八二九建物」間之樓層板面，由「建號四○一建
    物」興建樓梯以直抵與其本無互通之「建號三八二九建物」
    ，及擅自封死「建號三五八一建物」與「建號三八二九建物
    」間之互通門扇，排除第三人對「建號三八二九建物」之支
    配管領，則其二人確有違背台灣基隆地方法院就「甲標」之
    查封效力，與竊佔他人（邱郵政、邱郭素娥）不動產（「建
    號三八二九建物」）等客觀行為至明。
  (三)雖然被告乙○○、甲○○均以其二人係出於認知錯誤，即誤
    認「建號三八二九建物」乃「建號四○一建物」之頂樓陽台
    增建，而為其等所得支配管領，且僱請工人施工之初未看見
    「乙標」頂樓增建部分貼有法院封條等詞置辯。然而，
  (1)「建號三八二九建物」有屋頂，四週有圍牆，屬足供遮風避
    雨之建物，即使簡陋，亦不至遭人誤認為「自家頂樓陽台」
    ；且由「建號三八二九建物」及「建號四○一建物」本不相
    通，被告乙○○、甲○○須打通其間隔樓板，俾興建樓梯以
    供往來，及「建號三八二九建物」及「建物三五八一建物」
    原有互通門扇，被告乙○○、甲○○須封死其間互通門扇，
    方能防堵第三人之支配管領等事實，益見「建號三八二九建
    物」非「建號四○一建物」頂樓陽台所增建，不屬拍定取得
    「乙標」－「建號四○一建物」權利範圍。
  (2)被告乙○○、甲○○與執行債務人邱垂政係認識十幾、二十
    幾年的朋友，屬舊識一節，已據被告乙○○、甲○○於九十
    六年七月十一日原審審理時供述在卷（原審卷第九十二頁）
    ，則於拍定以前，被告乙○○、甲○○二人理應就所涉各層
    樓之屋況已有瞭解；更何況甲、乙兩標係經合併拍賣，被告
    乙○○、甲○○僅就「乙標」為其應買表示，其二人所據以
    取得之台灣基隆地方法院九十三年十二月二十一日基院慧九
    十三執勤字第二一八七號不動產權利移轉證書亦已載明「乙
    標」範圍（台灣基隆地方法院九十三年度執字第二一八七號
    民事執行卷第四○○頁、第四○一頁），「建號四○一建物
    」為基隆市○○○路四十七巷七號，樓層面積為第一層樓三
    十一點七四平方公尺，無頂樓增建，「建號三八三二號建物
    」為基隆市○○○路四十七巷七號增建部分，樓層面積為第
    一層樓四十三點八五，同樣亦無頂樓增建，則若謂其二人就
    「甲、乙兩標權屬各別」欠缺其主觀認識，實難令人置信。
  (3)至本案雖無積極證據足認「建號三八二九建物」之牆面封條
    係由被告乙○○、甲○○親自或遣人損壞、除去，然甲、乙
    兩標既係於同一程序併付拍賣（分別標價合併拍賣），則被
    告甲○○、乙○○就「『甲標』範圍必然已經法院囑託辦理
    查封登記」乙節，當更無由諉稱不知，竟以僱請工人施工之
    初未看見「乙標」頂樓增建部分貼有法院封條之詞置辯，以
    圖免己責，核其二人所辯，非僅不足採信，尤足反徵其二人
    之飾詞情虛。
  (4)由上可知，被告乙○○、甲○○所辯有關認知錯誤，誤認「
    建號三八二九建物」乃「建號四○一建物」頂樓陽台云云，
    俱無足取；被告乙○○、甲○○於鳩工實施前開違背查封效
    力暨竊佔他人不動產等行為之時，其二人主觀上，有為自己
    不法利益之意圖暨違背查封效力以竊佔他人不動產之犯意至
    明。
  (三)綜上論述，本案事證明確，被告乙○○、甲○○竊佔、違背
    查封效力等犯行，均堪認定。
三、新舊法比較：
    被告乙○○、甲○○行為後，刑法於九十四年二月二日修正
    公布，於九十五年七月一日施行。按行為後法律有變更者，
    適用行為時之法律，但行為後之法律有利於行為人者，適用
    最有利於行為人之法律，現行刑法第二條第一項訂有明文。
    茲就本案有關之新舊法比較部分，臚列如下：
  (一)刑法第三十三條第五款修正：「主刑之種類：罰金新台幣一
    千元以上，以百元計算之。」比較被告行為時刑法第三十三
    條第五款：「主刑之種類：罰金銀元一元以上。」就竊佔、
    違背查封效力罪罰金刑之最低度，以適用舊法對於被告乙○○、甲○○有利。
  (二)九十年一月十日修正公布刑法第四十一條第一項前段規定：
    「犯最重本刑為五年以下有期徒刑以下之刑之罪，而受六個
    月以下有期徒刑或拘役之宣告，因身體、教育、職業、家庭
    之關係或其他正當事由，執行顯有困難者，得以一元以上三
    元以下折算一日，易科罰金」，當時之易科罰金折算標準，
    修正前罰金罰鍰提高標準條例第二條前段（現已刪除）規定
    ，就其原定數額提高為一百倍折算一日，則本件被告乙○○
    、甲○○行為時之易科罰金折算標準，應以銀元一百元、二
    百元、三百元折算一日，經折算為新台幣後，應以新台幣三
    百元、六百元、九百元折算一日。修正後刑法第四十一條第
    一項前段則規定：「犯最重本刑為五年以下有期徒刑以下之
    刑之罪，而受六個月以下有期徒刑或拘役之宣告者，得以新
    臺幣一千元、二千元或三千元折算一日，易科罰金」。比較
    修正前後之易科罰金折算標準，以九十年一月十日修正公布
    之刑法第四十一條第一項之規定，較有利於被告乙○○、甲○○。
  (三)修正前刑法第二十八條規定：「二人以上共同實施犯罪之行
    為者，皆為正犯。」修正後刑法第二十八條規定：「二人以
    上共同實行犯罪之行為者，皆為正犯。」修正後刑法第二十
    八條規定之共同正犯，限於直接從事構成犯罪事實之行為者
    （含共謀共同正犯），排除「陰謀共同正犯」及「預備共同
    正犯」之類型，是修正後之共同正犯之可罰性要件之範圍業
    已限縮；惟被告乙○○、甲○○，就本案犯行有犯意聯絡及
    行為分擔，既屬實行犯罪行為之正犯，不論依修正前、後之
    規定，均為共同正犯，對被告乙○○、甲○○而言，並無有
    利或不利之情形。
  (四)綜合上述各條文修正前、後之比較，及修正後刑法第二條第
    一項前段、後段規定之「從舊、從輕」原則，以九十五年七
    月一日修正公布施行前之刑法相關規定對於被告較為有利，
    自應適用修正前之相關規定予以論處。至於緩刑之宣告，依
    最高法院九十五年第八次刑事庭會議決議，則應適用新法第
    七十四條之規定。
  (五)另刑法第五十五條關於想像競合犯之規定，修正後增列第五
    十五條但書，乃法理之明文化，非法律之變更，並無有利或
    不利之情形，自不生新舊法比較之問題，應依一般法律適用
    原則，適用裁判時法（最高法院九十五年度第二十一次刑事
    庭會議決議參照）。
四、核被告乙○○，甲○○二人所為，均係犯修正前刑法第三百
    二十條第二項之竊佔罪及同法第一百三十九條之違背查封效
    力罪。被告乙○○、甲○○二人，就上述違背查封效力、竊
    佔等犯行，均有犯意聯絡及行為分擔，皆為共同正犯。又被
    告乙○○、甲○○利用不知情之工人，遂其二人如本判決事
    實欄所載違背查封效力、竊佔等犯行，皆為間接正犯。而被
    告乙○○、甲○○係藉由鳩工打通建物樓層板面、封死建號
    互通門扇等相同行為，同時違背台灣基隆地方法院查封之效
    力而達其竊佔他人不動產（「建號三八二九建物」）之目的
    ，觸犯構成要件不相同之法條罪名，為異種想像競合犯，應
    依刑法第五十五條規定，從一較重之修正前刑法第三百二十
    條第二項之竊佔既遂罪處斷，檢察官認上開二行為，係屬方
    法結果之牽連犯關係，尚有未洽。
五、公訴意旨另以被告乙○○、甲○○自九十四年一月間起，僱
    請工人打通用以阻隔「乙標」範圍所及之「建號四○一」建
    物（一樓經編列門牌號碼之部分）」與「甲標」範圍所及之
    「建號三八二九建物（二樓之增建部分）」間之樓層板面，
    興建樓梯直抵與其本無互通之「建號三八二九建物」，及擅
    自封死「甲標」範圍所及之「建號三五八一建物（二樓經編
    列門牌號碼之部分）」與「建號三八二九建物（二樓之增建
    部分）」間之互通門扇；九十五年六月間，將磚塊、水泥運
    等材料運入「建號三八二九建物」堆放，欲興建為倉庫，嗣
    於九十五年六月十五日為丙○○發覺，具狀陳報台灣基隆地
    方法院函請警察處理並阻止被告乙○○、甲○○二人繼續施
    工，另涉犯刑法第三百零六條之無故侵入他人建築物罪及同
    法第三百五十四條之毀損罪云云。惟按刑法第三百零六條第
    一項之無故侵入建築物罪及刑法第三百五十四條之毀損罪，
    依同法第三百零八條第一項、第三百五十七條規定，均須告
    訴乃論；且除有特別規定外，僅犯罪之被害人得為告訴。又
    告訴乃論之罪未經告訴者，應諭知不受理之判決，刑事訴訟
    法第二百三十二條、第三百零三條第三款分別定有明文。查
    被告乙○○、甲○○自九十四年一月間起，陸續鳩工，打通
    用以阻隔「乙標」範圍所及之「建號四○一建物」與「甲標
    」範圍所及之「建號三八二九建物」間之樓層板面，俾自「
    建號四○一建物」興建樓梯以直抵與其本無互通之「建號三
    八二九建物」，或擅自封死「甲標」範圍所及之「建號三五
    八一建物」與「建號三八二九建物」間之互通門扇，排除第
    三人對「建號三八二九建物」之支配管領，迄九十四年四月
    竣工；九十五年六月十五日，丙○○前往「甲標」現場查看
    ，發現「建號三八二九建物」（二樓之增建部分）堆放磚塊
    、水泥等建材，四週圍牆，其中一面經砌磚牆，丙○○前往
    一樓質問被告乙○○、甲○○，並將不再進出「建號三八二
    九建物」，已均據被告乙○○、甲○○、證人丙○○陳述在
    卷；由於丙○○係於九十五年六月二十六日，與黃麗華以六
    百五十一萬八千元拍定取得「甲標」不動產之所有權，可知
    被告乙○○、甲○○實施上開毀損及無故侵入他人建築物行
    為時，丙○○尚未拍定取得「建號三八二九建物」所有權，
    是其於被告行為之時，既無支配管領「建號三八二九建物」
    之權利，亦無使用監督「建號三八二九建物」之權限。是其
    本案控訴，僅屬告發性質，而不生合法告訴之問題。茲被告
    乙○○、甲○○所涉毀損、無故侵入他人建築物，既未經告
    訴權人依法告訴，參諸首開說明，本應就此為公訴不受理之
    諭知，惟因檢察官認被告乙○○、甲○○所涉毀損、無故侵
    入他人建築物犯行，與業經起訴並經本院認定有罪之竊佔、
    違背查封效力犯行，核有修正前刑法第五十五條牽連犯規定
    之適用，即認其間互有裁判上一罪之關係，爰不就此另為不
    受理之諭知。
六、原審認被告乙○○、甲○○罪證明確，予以論罪科刑，固非
    無見。惟查，被告乙○○、甲○○行為後，刑法於九十四年
    二月二日修正公布，於九十五年七月一日施行，修正後刑法
    第二十八條規定之共同正犯，限於直接從事構成犯罪事實之
    行為者，可罰性要件之範圍業已限縮，自屬法律變更，應比
    較新舊法，且綜合各相關條文修正前、後之比較，及修正後
    刑法第二條第一項前段、後段規定之「從舊、從輕」原則，
    以九十五年七月一日修正公布施行前之刑法相關規定對於被
    告較為有利，應適用修正前之相關規定予以論處，原審判決
    認刑法第二十八條規定不生比較新舊法比較適用之問題，直
    接適用修正後刑法第二十八條，即有未洽。被告乙○○、甲○○上訴請求從輕量刑，經核原判決已斟酌刑法第五十七條
    各款情狀，並無失出失入之情，其二人上訴並無理由。惟原
    判決既有前述可議之處，自應由本院予以撤銷改判。審酌被
    告甲○○、乙○○違背法院查封效力，竊佔他人不動產（「
    建號三八二九建物」）之行為動機、目的、犯罪時所受之刺
    激、犯罪之手段、犯人之生活狀況、品行、智識程度、犯罪
    所生之危險或損害、犯罪後之態度等一切情狀，各均量處有
    期徒刑十月，並依中華民國九十六年罪犯減刑條例減刑第二
    條第一項第三款規定，均減為有期徒刑五月，及諭知以銀元
    三百元即新台幣九百元折算一日之易科罰金折算標準。被告
    乙○○前未曾受有期徒刑以上刑之宣告，有本院被告前案紀
    錄表一份在卷可按，其因一時失慮而犯本案犯罪，經此偵審
    教訓，當知所警惕，無再犯之虞，並審酌其罹子宮上皮細胞
    病變第三級，有馬偕紀念醫院診斷證明書可稽（九十六年十
    二月三日本院準備程序庭呈附卷），本院認其所宣告之刑，
    以暫不執行為當，爰併宣告緩刑三年，以勵自新。
據上論斷，應依刑事訴訟法第三百六十九條第一項前段、第三百
六十四條、第二百九十九條第一項前段、刑法第二條第一項前段
、第五十五條、第七十四條第一項第一款、修正前刑法第二十八
條、第一百三十九條、第三百二十條第二項、第四十一條第一項
前段、罰金罰鍰提高標準條例第一條前段、修正前罰金罰鍰提高
標準條例第二條、中華民國九十六年罪犯減刑條例第二條第一項
第三款、第七條、第九條，判決如主文。
本案經檢察官黃和村到庭執行職務。
中    華    民    國    97    年    2     月    27    日
                刑事第十三庭審判長法  官  曾德水
                                  法  官  梁耀鑌
                                  法  官  林婷立
以上正本證明與原本無異。
不得上訴。
                                  書記官  王增華
中    華    民    國    97    年    2     月    27    日
附錄論罪法條：
刑法第三百二十條第二項
意圖為自己或第三人不法之所有，而竊取他人之動產者，為竊盜
罪，處五年以下有期徒刑、拘役或五百元以下罰金。
意圖為自己或第三人不法之利益，而竊佔他人之不動產者，依前
項之規定處斷。
前二項之未遂犯罰之。
刑法第一百三十九條
損壞、除去或污穢公務員所施之封印或查封之標示，或為違背其
效力之行為者，處一年以下有期徒刑、拘役或三百元以下罰金。


司法院資訊處製作；財團法人民間司法改革基金會備份。
